最　高　行　政　法　院　裁　定
                                     100年度裁字第1212號
上  訴  人　日商．姿姿化粧品股份有限公司
（即原審參加人）
代　表　人　中野容
訴訟代理人　蔡淑美律師
上  訴  人　經濟部智慧財產局
（即原審被告）
代　表　人　王美花
被 上訴 人　貴婷國際流行服飾有限公司
（即原審原告）
代　表　人　張秋吉
上列當事人間商標廢止事件，上訴人對於中華民國100年2月10日
智慧財產法院99年度行商訴字第154號行政判決，提起上訴，本
院裁定如下：
　　主  文
上訴駁回。
上訴審訴訟費用由上訴人負擔。
　　理  由
一、按依據智慧財產案件審理法第32條規定提起上訴者，即應適
    用行政訴訟法關於上訴審程序相關規定。對於智慧財產法院
    行政判決之上訴，非以其違背法令為理由，不得為之，行政
    訴訟法第242條定有明文。依同法第243條第1項規定，判決
    不適用法規或適用不當者，為違背法令；而判決有同條第2
    項所列各款情形之一者，為當然違背法令。是當事人對於智
    慧財產法院行政判決上訴，如依行政訴訟法第243條第1項規
    定，以智慧財產法院判決有不適用法規或適用不當為理由時
    ，其上訴狀或理由書應有具體之指摘，並揭示該法規之條項
    或其內容；若係成文法以外之法則，應揭示該法則之旨趣；
    倘為司法院解釋或本院之判例，則應揭示該判解之字號或其
    內容；如以行政訴訟法第243條第2項所列各款情形為理由時
    ，其上訴狀或理由書，應揭示合於該條項各款之事實。上訴
    狀或理由書如未依此項方法表明，或其所表明者與上開法條
    規定不合時，即難認為已對智慧財產法院行政判決之違背法
    令有具體之指摘，其上訴自難認為合法。
二、本件上訴人對於智慧財產法院99年度行商訴字第154號行政
    判決（下稱原判決）提起上訴，雖略以：原審以原證1雜誌
    廣告影本載有系爭商標圖樣、原證2統一發票品名欄載有扭
    蛋及香水、原證8出貨單載有香水3ml充填包裝費，認定被上
    訴人有授權麗儀服飾實業股份有限公司（下稱麗儀公司）使
    用系爭商標，及麗儀公司分別向他公司購買香水及扭蛋之事
    實，惟原證1並無任何商品圖樣，且原證2未標示商標圖樣，
    則兩證據所指商品是否同一，即有疑問，無法證明被上訴人
    有以行銷之目的，將系爭商標使用於其指定商品之事實；另
    原審依原證8認定麗儀公司曾於97年1月29日向青鷹國際有限
    公司購買香水，並委由該公司將香水分裝於3ml香水瓶「共
    1000瓶」之事實，核與原證8兩張出貨單（姑不論其真偽）
    所表彰之數量明顯不符，原審之認定顯有未依卷內證據資料
    而推論之明顯違反論理法則；又原證5為被上訴人自行製作
    之公司內部資料，其證明力自屬薄弱，原審於欠缺其他有力
    證據之情形下，以該薄弱證據推斷被上訴人有為行銷目的，
    將系爭商標使用於香水及玩偶商品暨其包裝盒之使用意圖，
    其認定顯不符證據法則；再依國內商品銷售習慣，一包裝內
    通常僅有一商品，其餘皆為贈品，於其上使用之商標，應視
    為所促銷商品之商標使用，原審謂「將二種或多種商品予以
    組合成為一複合式商品之行銷方式，亦屢見不鮮」，與市場
    交易常情有違，且本件縱認扭蛋為外包裝，然觀諸原證3及
    原證5，系爭商標圖樣僅標示於扭蛋及玩偶上，香水商品係
    綁附於玩偶上且未標示任何商標圖樣，足證原證3及原證5所
    販售之商品為扭蛋或玩偶，並非香水，而由香水、扭蛋成本
    及商品整體外觀設計觀之，任何人均會認為香水僅為玩偶之
    裝飾品，非被上訴人所欲販售之商品，足證原審就系爭商標
    有以行銷之目的使用於香水商品上之認定，顯違反市場交易
    常情而違反經驗法則等語，為其論據。惟核上訴狀所載內容
    ，或係就原審取捨證據、認定事實之職權行使事項，指摘其
    為不當，或係重述其在原審業經主張而為原判決摒棄不採之
    陳詞，或係執其歧異之見解，就原審所為論斷或駁斥其主張
    之理由，泛言原判決違反論理法則、經驗法則及證據法則，
    而未具體表明原判決究竟有如何合於不適用法規或適用不當
    、或有行政訴訟法第243條第2項所列各款之情形，尚難認為
    已對原判決之如何違背法令有具體之指摘。依首揭規定及說
    明，應認其上訴為不合法，應予駁回。
三、據上論結，本件上訴為不合法。依行政訴訟法第249條第1項
    前段、第104條、民事訴訟法第95條、第78條、第85條第1項
    前段，裁定如主文。
中　　華　　民　　國　　100　 年　　5　　 月　　12　　日
                    最高行政法院第二庭
                        審判長法官　劉　鑫　楨
                              法官　吳　慧　娟
                              法官　胡　方　新
                              法官　曹　瑞　卿
                              法官　林　金　本

以  上  正  本  證  明  與  原  本  無  異
中　　華　　民　　國　　100　 年　　5　　 月　　12　　日
　　　　　　　　　　　　　　　書記官　吳　玫　瑩